臺灣桃園地方法院刑事判決　　　　　 99年度審交易字第249號
公　訴　人　臺灣桃園地方法院檢察署檢察官
被　　　告　范揚斌
上列被告因業務過失致傷害案件，經檢察官提起公訴（99年度偵
字第2038號），嗣於本院準備程序進行中，被告就被訴事實為有
罪之陳述，經本院告知簡式審判程序意旨，並聽取當事人之意見
後，本院裁定改依簡式審判程序審理，並判決如下：
    主  文
范揚斌從事業務之人，因業務上之過失傷害人致重傷，處有期徒
刑陸月，如易科罰金，以新臺幣壹仟元折算壹日。
    事  實
一、范揚斌係計程車司機，靠行於「有限責任桃園縣青溪計程車
    運輸合作社」，為從事駕駛業務之人，於民國98年12月10日
    晚間8 時30分許，駕駛車牌號碼099-MF號營業小客車，沿桃
    園縣楊梅鎮○○路往南方向行駛，本應注意無速限標誌或標
    線之道路上，行車時速不得超過50公里，並應注意車前狀況
    ，隨時採取必要之安全措施；且當時天候晴、夜間有照明路
    況良好、乾燥、路面有突出不平、無障礙物之柏油路面、視
    距良好，並無不能注意之情形，竟仍以時速60公里以上之超
    速行駛，適有張成沅騎乘車牌號碼N6H-956 號重型機車沿梅
    高路由幼獅往楊梅方向行駛，行經梅高路100 號前下坡左彎
    路段，左偏行駛，未注意與同向左側直行之范揚斌所駕駛上
    開營業小客車之併行間隔，因而撞擊張成沅所騎乘上開機車
    左側，造成張成沅受有顱內出血、右肱右脛腓骨骨折、嚴重
    腦外傷及左上肢、左下肢骨折，致左側上、下肢機能嚴重受
    損及雙側肢體無力且認知功能障礙，已達嚴重減損一肢以上
    機能之重傷害。又范揚斌於肇事後，於有偵查犯罪權限之機
    關未發覺其為犯罪前，即向據報到場處理之桃園縣政府警察
    局楊梅分局楊梅派出所警員坦承為肇事人，自首接受裁判。
二、案經張成沅訴由臺灣桃園地方法院檢察署檢察官偵查起訴。
    理  由
一、本案被告范揚斌所犯之罪，並非法定刑為死刑、無期徒刑或
    最輕本刑3 年以上有期徒刑之罪，亦非高等法院管轄第一審
    之案件，而被告於準備程序中就被訴事實已為有罪之陳述，
    經本院告知簡式審判程序之旨，並聽取當事人之意見後，本
    院乃依刑事訴訟法第273 條之1 第1 項規定，裁定進行簡式
    審判程序，合先敘明。
二、訊據被告范揚斌對於上揭犯罪事實，於警詢、偵查及本院審
    理時均坦承不諱，核與證人鄭瑞治於偵訊及本院審理時之證
    述、告訴代理人張允華於警詢、偵訊及本院審理時、證人胡
    青明於本院審理時之證述及告訴人張成沅於偵查中之指述情
    節相符，並有道路交通事故現場圖、道路交通事故調查報告
    表(一)(二)各1 紙、檢察官勘驗筆錄1 份、楊梅分局楊梅派出所
    查訪表2 份、現場暨車損照片共24張、勘驗照片18張等附卷
    可稽。而告訴人張成沅確因本件車禍受有如事實欄一所載之
    重傷害，亦有天成醫院診斷證明書（乙種）、天成醫院99年
    10 月5日天成事字第99100501號函、中山醫學大學附設醫院
    99 年10 月8 日中山醫九九川桓法字第0990009291號函各1
    紙在卷可憑。按行車速度，依速限標誌或標線之規定，無速
    限標誌或標線之道路上，行車時速不得超過50公里，並應注
    意車前狀況，並隨時採取必要之安全措施，道路交通安全規
    則第93條第1 項第1 款前段、第94條第3 項分別定有明文。
    再者，被告為職業計程車駕駛，此有被告知中華民國交通部
    製發汽車駕駛執照及桃園縣計程車駕駛人執業登記證影本各
    1 紙在卷可考，並自應熟諳上開規定，再參酌被告肇事當時
    天候晴、夜間有照明路況良好、乾燥、路面有突出不平、無
    障礙物之柏油路面、視距良好等情形，並無不能注意之情事
    ，被告竟仍超速行駛下坡左彎路段，因而肇事致告訴人張成
    沅受有前揭重傷害，其有過失甚明，此有臺灣省桃園縣區車
    輛行車事故鑑定委員會100 年2 月18日桃縣行字第10052005
    92號函暨函附之桃縣鑑案991245案鑑定意見書1 份在卷可參
    ，雖告訴人張成沅駕駛重型機車行經下坡左彎路段，左偏行
    駛未注意同向左側直行車併行之間隔，對於本件車禍亦與有
    過失，惟仍無法卸免被告范揚斌之過失責任。又告訴人張成
    沅所受上開傷勢顯係因本件車禍事故所致，二者間具有相當
    因果關係。綜上，本件事證明確，被告犯行已堪認定，應依
    法論罪科刑。
三、查被告范揚斌案發時係從事駕駛業務之人，已如前述，核其
    所為，係犯刑法第284 條第2 項後段之業務過失致重傷罪。
    起訴意旨認被告僅犯刑法第284 條第2 項前段之業務過失傷
    害罪，然查被害人張成沅因本件車禍事故所受之傷害，經天
    成醫院、中山醫學大學附設醫院研判認定已達嚴重減損雙側
    肢體機能之程度，此有天成醫院99年10月5 日天成事字第99
    100501號函、中山醫學大學附設醫院99年10月8 日中山醫九
    九川桓法字第0990009291號函各1 紙在卷足憑，應認符合刑
    法第10條第4 項第4 款嚴重減損一肢以上之機能之重傷定義
    ，起訴意旨僅認被告范揚斌係犯刑法第284 條第2 項前段之
    業務過失傷害罪，尚有未洽，惟業經蒞庭檢察官當庭更正起
    訴法條，基於檢察一體，本院自應就更正後之論罪科刑法條
    予以審究，無庸變更起訴法條。又被告於肇事後，停留現場
    ，並於有偵查犯罪權限之機關尚未知悉其為犯罪人前，即向
    據報到場處理之桃園縣政府警察局楊梅分局楊梅派出所警員
    坦承為肇事人，自首而接受裁判，此有桃園縣政府警察局道
    路交通事故肇事人自首情形紀錄表1 紙在卷可考，爰依刑法
    第62條前段規定，減輕其刑。爰審酌被告素行、智識程度、
    犯罪後坦承犯行而態度良好，並兼衡被告過失程度並被害人
    與有過失及迄今尚未賠償告訴人損害等一切情狀，量處如主
    文所示之刑，並諭知易科罰金之折算標準。
據上論斷，應依刑事訴訟法第273 條之1 第1 項、第299 條第1
項前段，刑法第284 條第2 項後段、第62條前段、第41條第1 項
前段，刑法施行法第1 條之1 第1 項、第2 項前段，判決如主文
。
本案經檢察官簡方毅到庭執行職務。
中    華    民    國   100    年    3     月    31    日
                        刑事庭  法  官  鍾雅蘭
以上正本證明與原本無異。
如不服本判決，應於判決送達後10日內向本院提出上訴狀（應附
繕本），其未敘述上訴理由者，應於上訴期間屆滿後20日內補提
理由書狀於本院，上訴於臺灣高等法院。
                                書記官  陳恩如
中    華    民    國   100    年    3     月    31    日
附錄本案論罪科刑法條：
中華民國刑法第284條
因過失傷害人者，處6 月以下有期徒刑、拘役或5 百元以下罰金
，致重傷者，處1 年以下有期徒刑、拘役或5 百元以下罰金。
從事業務之人，因業務上之過失傷害人者，處1 年以下有期徒刑
、拘役或1 千元以下罰金，致重傷者，處3 年以下有期徒刑、拘
役或2 千元以下罰金。